臺灣臺南地方法院民事裁定            100年度家聲字第225號
聲  請  人  吳愛芝
代  理  人  張朝棟
相  對  人  林勝吉
上列當事人間因聲請認可離婚事件，本院裁定如下：
    主    文
大陸地區福建省建陽市人民法院西元二○○七年五月十五日所為
而於西元二○○七年六月二十日生效之（二○○七）潭民初字第
三○三號民事確定判決應予認可。
聲請程序費用新臺幣壹仟元由相對人負擔。
    理    由
一、按結婚或兩願離婚之方式及其他要件，依行為地之規定；夫
    妻之一方為臺灣地區人民，一方為大陸地區人民者，其結婚
    或離婚之效力，依臺灣地區之法律；在大陸地區作成之民事
    確定裁判，不違背臺灣地區公共秩序或善良風俗者，得聲請
    法院裁定認可，臺灣地區與大陸地區人民關係條例第52條第
    1項、第53條、第74條第1項定有明文。次按婚姻之形式要件
    ，雖於民國96年5月23日修正公布，97年5月23日施行，惟關
    於親屬事件，在民法親屬篇施行修正前發生者，除本施行法
    有特別規定外，亦不適用修正後之規定，民法親屬篇施行法
    第1條定有明文，是本案縱兩造未辦理結婚登記，亦無阻於
    其等婚姻關係之成立，合先敘明。
二、本件聲請意旨略以：聲請人吳愛芝與相對人林勝吉原係夫妻
    ，因婚姻發生破綻，業經大陸地區福建省建陽市人民法院（
    2007）潭民初字第303號民事判決准許兩造離婚確定，並經
    財團法人海峽交流基金會（100）南核字第098695號驗證屬
    實。爰依臺灣地區與大陸地區人民關係條例第74條第1項規
    定，並檢具財團法人海峽交流基金會驗證之判決書、生效證
    明書，聲請鈞院裁定認可等語。
三、經查：聲請人主張其與相對人林勝吉（男，民國○○年○月○○
    日生，身分證統一編號：Ｚ000000000號）於94年10月25日結
    婚之事實，業據聲請人提出大陸地區福建省建陽市（2005
    ）潭證字第875號結婚公證書及財團法人海峽交流基金會證
    明影本各1件為證，堪予認定。又聲請人提出之大陸地區福
    建省建陽市人民法院（2007）潭民初字第303號民事判決書
    、證明書、福建省建陽市公證處（2011）閩潭證字第702號
    、（2011）閩潭證字第703號公證書，業經我國財團法人海
    峽交流基金會驗證，有該基金會（100）南核字第098695號
    、（100）南核字第098697號證明在卷足憑，則該判決書自
    堪信為真正。次查，上開判決係就聲請人與相對人間之離婚
    事件所為之裁判，由大陸地區福建省建陽市人民法院管轄審
    理，並未違背我國有關離婚事件專屬管轄之規定。又其判決
    內容略以：由於原告（即聲請人）吳愛芝與被告（即相對人
    ）林勝吉認識時間短，無感情基礎，且婚後未能建立起夫妻
    感情，並堅決要求離婚。因此，對原告要求與被告離婚的訴
    訟請求，本院予以支持等語，核其判決離婚所舉事由，亦與
    我國民法第1052條第2項規定並無不合，堪認該判決不違背
    臺灣地區之公共秩序或善良風俗。從而，本件聲請經核尚無
    不合，應予認可。
四、依臺灣地區與大陸地區人民關係條例第1條後段、第41條第
    1項，非訟事件法第21條第2項、第24條第1項，民事訴訟法
    第78條，裁定如主文。
中    華    民    國  100    年    11    月    14    日
                    家事法庭法官  謝瑞龍
上正本證明與原本無異
如對本裁定抗告須於裁定送達後10日內向本院提出抗告狀，並應
繳納抗告費新臺幣1000元。
中    華    民    國   100    年    11    月    15    日
                          書記官  陳玉果